tables/hu-exceptionwords.cti
partword \x00e1rssz\x00f6v 4-1235-234-156-12345-1236	For example társszövetség word
always h\x00fasszelet 125-346-234-156-15-123-15-2345	For example hússzelet word
partword r\x00f6sszem 1235-12345-234-156-15-134	For example vörösszem word
partword ossz\x00f6v 135-234-156-12345-1236	For example orvosszövetség word
partword osszem\x00e9ly 135-234-156-15-134-16-456	For example orvosszemély word
partword vosszer\x0171 1236-135-234-156-15-1235-23456	For example orvosszerű word
begword \x00f3ri\x00e1ssz 246-1235-24-4-234-156	For example óriásszalamandra word
partword \x00e9ssz\x00f6g 16-234-156-12345-1245	For example dőlésszög word
partword vosszak 1236-135-234-156-1-13	For example orvosszakértő word
partword marossz 134-1-1235-135-234-156	For example Marosszék, Marosszentgyörgy words
partword sszombat 234-156-135-134-12-1-2345	For example Szepesszombat word
partword sszarv 234-156-1-1235-1236	For example kosszarv word
partword ssz\x0151l\x0151 234-156-12456-123-12456	For example Vértesszőlős village name
partword levesszed 123-15-1236-15-234-156-15-145	For example levesszedő word
partword farkassz 124-1-1235-13-1-234-156	For example Farkassziget, farkasszáj words
partword h\x00fasszalon 125-346-234-156-1-123-135-1345	For example hússzalonna word
always versszer\x0171 1236-15-1235-234-156-15-1235-23456	For example versszerű word
always kosszem 13-135-234-156-15-134	For example kosszem word
partword kisszob 13-24-234-156-135-12	For example kisszobában word
always tipussz\x00e1m 2345-24-1234-136-234-156-4-134	For example tipusszám word
partword alv\x00e1sszeg 1-123-1236-4-234-156-15-1245	For example alvásszegény word
always lakossz\x00e1m 123-1-13-135-234-156-4-134	For example lakosszám word
partword ad\x00f3ssz\x00e1m 1-145-246-234-156-4-134	For example adósszámla word
begword alkalmaz\x00e1sszer 1-123-13-1-123-134-1-126-4-234-156-15-1235	For example alkalmazásszerver word
begword aut\x00f3sszem 1-136-2345-246-234-156-15-134	For example autósszemüveg word
begword b\x00e9l\x00e9ssz 12-16-123-16-234-156	For example bélésszövet word
begword b\x0151g\x00e9sszer 12-12456-1245-16-234-156-15-1235	For example bőgésszerű word
partword csap\x00e1ssz 146-1-1234-4-234-156	For example sorscsapásszerű, csapásszám word
partword \x00edr\x00e1sszer 34-1235-4-234-156-15-1235	For example írásszeretet, előírásszerű words
partword kel\x00e9sszint 13-15-123-16-234-156-24-1345-2345	For example érzékelésszint word
partword fi\x00f3kossz 124-24-246-13-135-234-156	Forexample fiókosszekrény word
begmidword foglalkoz\x00e1ssz 124-135-1245-123-1-123-13-135-126-4-234-156	For example foglalkozásszerű word
always fogasszeg 124-135-1245-1-234-156-15-1245	For example fogasszeg word
partword gondvisel\x00e9ssz 1245-135-1345-145-1236-24-234-15-123-16-234-156	For example gondviselésszerű word
partword gy\x00fajt\x00e1ssz 1456-346-245-2345-4-234-156	For example gyújtásszabály word
partword gyorssz\x0171r 1456-135-1235-234-156-23456-1235	For example gyorsszűrő word
partword t\x00e1ssz\x00fcn 2345-4-234-156-12356-1345	For example hatásszünet word
partword hirdet\x00e9ssz\x00f6v 125-24-1235-145-15-2345-16-234-156-12345-1236	For example hirdetésszöveg word
partword h\x00fasszekr 125-346-234-156-15-13-1235	For example hússzekrény word
partword jelen\x00e9ssze 245-15-123-15-1345-16-234-156-15	For example jelenésszerű wordd
partword jelz\x00e9sszer 245-15-123-126-16-234-156-15-1235	For example jelzésszerű, hangjelzésszerű word
partword kassz\x00e9 13-1-234-156-16	For example kasszék word part containing wordsneed this exception
partword katal\x00f3gussz 13-1-2345-1-123-246-1245-136-234-156	For example katalógusszám word
partword kavar\x00e1sszer 13-1-1236-1-1235-4-234-156-15-1235	For example kavarásszerű word
partword kit\x00f6r\x00e9sszer 13-24-2345-12345-1235-16-234-156-15-1235	For example kitörésszerű word
always kissz\x00f3t\x00e1r 13-24-234-156-246-2345-4-1235	For example kisszótár word
partword klienssz 13-123-24-15-1345-234-156	For example kliensszoftver word
partword k\x00f6h\x00f6g\x00e9ssz 13-12345-125-12345-1245-16-234-156 For example köhögésszerű word
partword k\x00f6nyvessz 13-12345-1246-1236-15-234-156	For example könyvesszekrény word
partword lak\x00e1sszen 123-1-13-4-234-156-15-1345	For example lakásszentelő word
partword m\x00e1sszer 134-4-234-156-15-1235	For example látomásszerű, nyomásszerű, képmásszerű words
partword frissz\x00f6ld 124-1235-24-234-234-126-12345-123-145
partword \x00e9ssz\x00f6g 2345-16-234-156-12345-1245	For example lejtésszöge word
partword leng\x00e9ssz 123-15-1345-1245-16-234-156	For example lengésszabály word
partword l\x00e9p\x00e9s 123-16-1234-16-234	For example lépésszám, lépészaj words
partword l\x00f6k\x00e9ssz 123-12345-13-16-234-156	For example lökésszám, lökésszerű words
partword magassz\x00e1r 134-1-1245-1-234-156-4-1235	For example magasszárú word
partword m\x00e1ssz\x00f3v 134-4-234-156-246-1236	For example másszóval word
partword d\x00f6rg\x00e9sszer 145-12345-1235-1245-16-234-156-15-1235	For example dörgésszerű, mennydörgésszerű words
always motorossz\x00e1n 134-135-2345-135-1235-135-234-156-4-1345	For example motorosszán word
partword \x00f6kr\x00f6ssz 12345-13-1235-12345-234-156	For example ökrösszekér word
partword pedag\x00f3gussztr 1234-15-145-1-1245-246-1245-136-234-156-2345-1235	For example pedagógussztrájk word
partword pl\x00fcsszer 1234-123-12356-234-156-15-1235	For example plüsszerű word
partword r\x00e1di\x00f3ssz 1235-4-145-24-246-234-156	For example rádiósszoba word
partword pr\x00e9sszer 1234-1235-16-234-156-15-1235	For example présszerű word
partword pusk\x00e1s 1234-136-234-13-4-234	For example puskásszázad, puskásszakasz, puskászászlóalj words
partword kez\x00e9sszer 13-15-126-16-234-156-15-1235	For example rendelkezésszerű word
partword robban\x00e1s 1235-135-12-12-1-1345-4-234	For example robbanásszerű, robbanászajt word
partword s\x00e1rg\x00e1ssz 234-4-1235-1245-4-234-156	For example sárgásszínű word
partword sert\x00e9ssze 234-15-1235-2345-16-234-156-15	For example sertésszelet word
partword szerz\x0151d\x00e9ssze 156-15-1235-126-12456-145-16-234-156-15	For example szerződésszegés, szerződésszegő words
partword sonk\x00e1ssze 234-135-1345-13-4-234-156-15	For example sonkásszelet, sonkásszerű words
partword szok\x00e1ssz 156-135-13-4-234-156	For example szokásszerű word
partword \x00far\x00e1sszer 346-1235-4-234-156-15-1235	For example szúrásszerű word
partword \x00far\x00f3sszem 346-1235-246-234-156-15-134	For example szúrósszemű word
partword t\x00e1gul\x00e1ssz 2345-4-1245-136-123-4-234-156	For example tágulásszabály word
begword t\x00e1rssz 2345-4-1235-234-156	For example társszekér word
partword tud\x00e1sszin 2345-136-145-4-234-156-24-1345	For example tudásszint word
partword t\x00f6lt\x00e9sszab 2345-12345-123-2345-16-234-156-1-12	For example töltésszabályozó word
partword t\x00f6bbessz 2345-12345-12-12-15-234-156	For example többesszám word
partword v\x00e1rosszilu 1236-4-1235-135-234-156-24-123-136	For example várossziluett word
begword vil\x00e1gossz 1236-24-123-4-1245-135-234-156	For example világosszőke, világosszürke words
always v\x00f6r\x00f6sessz 1236-12345-1235-12345-234-15-234-156	For example vörösesszőke word
partword zuhan\x00e1ssz 126-136-125-1-1345-4-234-156	For example zuhanásszerű word
partword z\x00f6kken\x00e9ssz 126-12345-13-13-15-1345-16-234-156	For example zökkenésszerű word
begword zs\x00edrossz 345-34-1235-135-234-156	For example zsírosszén word
begmidword  lovassz 123-135-1236-1-234-156	For example lovasszázad, lovasszekeret words
partword vassz\x00e1ll\x00edt 1236-1-234-156-4-123-123-34-2345	For example vasszállítmány word
begword alv\x00e1ssz\x00fck 1-123-1236-4-234-156-12356-13	For example alvásszükséglete word
begword barn\x00e1ssz\x00fcr 12-1-1235-1345-4-234-156-12356-1235	For example barnásszürke word
begword k\x0151m\x0171vessz 13-12456-134-23456-1236-15-234-156	For example kőművesszem, kőművesszerszámait words
begword l\x0151r\x00e9ssz 123-12456-1235-16-234-156	For example lőrésszerű word
partword had\x00e1sszag 125-1-145-4-234-156-1-1245	For example rothadásszag word
partword oml\x00e1sszag 135-134-123-4-234-156-1-1245	for example bomlásszag word
begword szagl\x00e1ssz 156-1-1245-123-4-156-156	For example szaglásszék word
word r\x00e9sszer\x0171 1235-16-234-156-15-1235-23456	résszerű is a special exception word
begword k\x00f6r\x00f6ssz 13-12345-1235-12345-234-156	For example körösszakál, körösszakáli words
partword csattan\x00e1sszer 146-1-2345-2345-1-1345-4-234-156-15-1235	For example csattanásszerű word
partword csik\x00f3ssz 146-24-13-246-234-156	For example csikósszámadó word
begword csipk\x00e9ssz 146-24-1234-13-16-234-156	For example csipkésszélű word
begword csobban\x00e1sszer 146-135-12-12-1-1345-4-234-156-15-1235	For example csobbanásszerű word
begword csukl\x00e1ssz 146-136-13-123-4-234-156	For example csuklásszerű word
partword l\x00e9pcs\x0151ssz\x00e1r 123-16-1234-146-12456-234-156-4-1235	For example lépcsősszárnyú word
partword j\x00e1r\x00e1sszer 245-4-1235-4-234-156-15-1235	For example búcsújárásszerű, járásszerű words
partword csavar\x00e1sszer 146-1-1236-1-1235-4-234-156-15-1235	For example csavarásszerű word
partword \x00e1jul\x00e1sszer 4-245-136-123-4-234-156-15-1235	For example ájulásszerű word
partword aranyossz\x0151k 1-1235-1-1246-135-234-156-12456-13	For example aranyosszőke word
begword barn\x00e1ssz\x0151k 12-1-1235-1345-4-234-156-12456-13	For example barnásszőke, barnásszőkét word
partword becsl\x00e9sszer 12-15-146-123-16-234-156-15-1235	For example becslésszerűen word
partword rendez\x00e9ssze 1235-15-1345-145-15-126-16-234-156-15	For example berendezésszett, berendezésszerű words
partword reng\x00e9sszer 1235-15-1345-1245-16-234-156-15-1235	or example derengésszerű, merengésszerű, rengésszerű words
partword perg\x00e9sszer 1234-15-1235-1245-16-234-156-15-1235	For example dobpergésszerűen word
begword d\x00fasszak\x00e1ll 145-346-234-156-1-13-4-123-123	For example dússzakállú word
begword \x00e9desszesz 16-145-15-234-156-15-156	For example édesszesztestvér word
partword egyenessz\x00e1l 15-1456-15-1345-15-234-156-4-123	For example egyenesszálú word
partword \x0151rsszer\x0171 12456-1235-234-156-15-1235-23456	For example előőrsszerű
begword \x00e9sszer 16-156-156-15-1235	For example ésszerű word
begword f\x00e1ssz\x00edn 124-4-234-156-34-1345
partword feh\x00e9ressz 124-15-125-16-1235-15-234-156	For example fehéresszőke, fehéresszürke words
partword feket\x00e9ssz\x00fcrk 124-15-13-15-2345-16-234-156-12356-1235-13	For example feketésszürke word
begword felszerel\x00e9s 124-15-123-156-15-1235-15-123-16-234	For example felszerelésszettet word need this exception
begword fert\x0151z\x00e9ssz 124-15-1235-2345-12456-126-16-234-156	For example fertőzésszerű word
partword f\x00e1j\x00e1sszer 124-4-245-4-234-156-15-1235	For example fogfájásszerű word
begword fossz\x00edn 124-135-234-156-34-1345	For example fosszínű word
partword csuszaml\x00e1sszer 146-136-156-1-134-123-4-234-156-15-1235	For example földcsuszamlásszerűen word
partword f\x0171t\x00e9ssza 124-23456-2345-16-234-156-1	For example fűtésszag word
begword habitusszer 125-1-12-24-2345-136-234-156-15-1235	For example habitusszerűen word
begword halottassz 125-1-123-135-2345-2345-1-234-156	For example halottasszoba, halottasszobába, halottasszekér words
begword hekussz 125-15-13-136-234-156	For example hekusszagot word
partword hasissz 125-1-234-24-234-156	For example hasisszagot word
always h\x00e1rssz\x00e9n 125-4-1235-234-156-16-1345	For example hársszén word
partword h\x00e1rsszen 125-4-1235-234-156-15-1345	For example hársszenet word
partword r\x00e1ndul\x00e1sszer 1235-4-1345-145-136-123-4-234-156-15-1235	For example rándulásszerűen word
partword k\x00e9r\x00e9sszer 13-16-1235-16-234-156-15-1235	For example kérésszerűen word
partword villan\x00e1sszer 1236-24-123-123-1-1345-4-234-156-15-1235	For example villanásszerűen word
begword h\x00e1ny\x00e1ssza 125-4-1246-4-234-156-1	For example hányásszag word
